最高法院刑事判決　　　　　　　　　 111年度台上字第2373號
上　訴　人　陳少峯



　　　　　　田漢翔



　　　　　　張俊偉



上列上訴人等因違反毒品危害防制條例等罪案件，不服臺灣高等
法院中華民國110年12月1日第二審判決（110年度原上訴字第113
號，起訴案號：臺灣桃園地方檢察署109年度偵字第22040、2219
5、26925，26964、26991、27159 號），提起上訴，本院判決如
下：
    主  文
上訴駁回。
    理  由
一、按刑事訴訟法第377 條規定，上訴於第三審法院，非以判決
    違背法令為理由，不得為之。是提起第三審上訴，應以原判
    決違背法令為理由，係屬法定要件。如果上訴理由書狀並未
    依據卷內訴訟資料，具體指摘原判決不適用何種法則或如何
    適用不當，或所指摘原判決違法情事，顯與法律規定得為第
    三審上訴理由之違法情形，不相適合時，均應認其上訴為違
    背法律上之程式，予以駁回。至原判決是否違法，與上訴是
    否以違法為理由，係屬二事。
二、本件原審審理結果，認定上訴人田漢翔、陳少峯及張俊偉分
    別有如原判決事實欄（下稱事實欄）所記載發起、參與販賣
    毒品犯罪組織；陳少峯並有事實欄及原判決附表（下稱附表
    ）一編號1 、3至5、7、8、10、13、16；田漢翔有事實欄及
    附表一編號1至16；張俊偉有事實欄及附表一編號6所記載共
    同販賣第三級毒品愷他命之犯行。因而維持第一審關於就陳
    少峯、田漢翔附表一編號1，以及張俊偉附表一編號6所示犯
    行，依想像競合犯規定，分別從一重論處陳少峯、田漢翔、
    張俊偉共同販賣第三級毒品各1 罪刑；就陳少峯附表一編號
    3至5、7、8、10、13、16所示犯行，論處共同販賣第三級毒
    品8罪刑；就田漢翔附表一編號2至16所示犯行，論處共同販
    賣第三級毒品15罪刑，並分別定陳少峯、田漢翔應執行之有
    期徒刑；暨均諭知相關沒收、追徵部分之判決，駁回其等在
    第二審之上訴，已詳述調查、取捨證據之結果，以及認定犯
    罪事實之心證理由。
三、上訴意旨略稱：
  ㈠陳少峯部分：陳少峯販賣毒品之數量不多，獲利甚小，對社
    會危害較低。原判決未適用刑法第59條規定酌減其刑，且所
    定應執行刑太重，於法不合。
  ㈡田漢翔部分：其所犯如附表一編號1、2；編號10、12；編號
    13、14部分所示之共同販賣第三級毒品犯行，犯罪時間相差
    不到1 天或僅數小時，且購毒者相同，應各論以接續犯之單
    純1罪，原判決論以6罪，有適用法則不當之違法。又其僅販
    賣少量之毒品，對社會危害尚輕，原判決未適用刑法第59條
    規定酌減其刑，且量刑太重，於法有違。
  ㈢張俊偉部分：原判決對張俊偉所為量刑過重違法。
四、經查：
  ㈠刑法上接續犯之概念，係指數行為於同時同地或密切接近之
    時地實行，侵害同一之法益，各行為之獨立性極為薄弱，依
    一般社會健全觀念，在時間差距上，難以強行分開，在刑法
    評價上，以視為數個舉動之接續實行，合為包括之一行為予
    以評價，較為合理，始足當之。
    原判決認定田漢翔多次販賣毒品之時間，其中附表一編號1
    、2 ；附表一編號10、12、附表一編號13、14所示共同販賣
    第三級毒品之犯行，其犯罪時間雖相距不多，惟依一般社會
    健全觀念，此等時間差距尚非不可分，且刑法評價上各具獨
    立性，亦即每次販賣毒品行為皆可獨立成罪，並參酌附表一
    編號1、2之共犯為陳少峯、巫京拓；附表一編號10、12之共
    犯為陳少峯、巫京拓；附表一編號13、14之共犯為陳少峯、
    巫京拓，顯見田漢翔就附表一編號1、2；附表一編號10、12
    ；附表一編號13、14，係分別與不同之人共犯，難認其係各
    基於同一犯意所為，依一般社會健全觀念具有可資個別獨立
    評價之情形，附表一編號1、2、附表一編號10、12、附表一
    編號13、14之販賣毒品行為，難認係接續犯之包括一罪。原
    判決予以分論併罰，依上開說明，並無不合。田漢翔上訴意
    旨泛指：原判決未論以接續犯1 罪，有適用法則不當之違法
    云云，自與法律所規定得上訴第三審之理由不相適合。
  ㈡刑法第59條酌量減輕其刑之規定，必其犯罪情狀在客觀上顯
    可憫恕，認科以最低度刑仍嫌過重者，方有其適用。
    原判決已說明：陳少峯、田漢翔販賣毒品對象並非單一，且
    以組織型態販賣牟利，擴大毒品散布，嚴重戕害國民健康，
    對社會治安危害甚大，於客觀上實不足以引起一般同情，自
    不符合刑法第59條規定酌減其刑之旨。陳少峯及田漢翔上訴
    意旨，任憑己意，漫詞指摘原判決未適用刑法第59條規定酌
    減其刑為違法云云，亦非合法之第三審上訴理由。
  ㈢量刑輕重係屬事實審法院得依職權裁量之事項，倘未逾越法
    律所規定之範圍，又未違背罪刑相當原則，即不得任意指摘
    為違法。
    原判決以第一審審酌陳少峯、田漢翔、張俊偉販賣第三級毒
    品戕害國民身心健康、危害社會治安，其等販賣毒品之數量
    、價格，參與之程度，及犯後坦承犯行之態度等一切情狀，
    分別量處適度之刑，並就陳少峯、田漢翔部分各定其應執行
    刑，認為妥適，而予以維持，已以行為人之責任為基礎，並
    斟酌刑法第57條各款所列情形而為量刑，既未逾法定刑度，
    又未濫用自由裁量之權限，即不得指為違法。陳少峯、田漢
    翔以及張俊偉上訴意旨，均泛言指摘：原判決量刑過重違法
    云云，同非適法之第三審上訴理由。
五、陳少峯、田漢翔、張俊偉上訴意旨，係就原審採證認事之職
    權行使，及原判決已明白論斷之事項，暨與原判決本旨無關
    之問題，仍持己見漫為指摘，難認已符合首揭法定之第三審
    上訴要件。綜上，陳少峯、田漢翔及張俊偉之上訴，均為違
    背法律上之程式，應予駁回。本件既應從程序上駁回上訴，
    則張俊偉請求從輕量刑，即無從審酌，附此敘明。
據上論結，應依刑事訴訟法第395條前段，判決如主文。
中    華    民    國   111    年    6     月    9     日
                  刑事第五庭審判長法  官  李  錦  樑  
                                  法  官  林  孟  宜  
                                  法  官  吳  淑  惠  
                                  法  官  錢  建  榮  
                                  法  官  周  政  達  
本件正本證明與原本無異
                                  書記官
中    華    民    國   111    年    6     月    14    日